

- ✓ rodrigue.botte@gmail.com
- 06 81 08 87 87
- ★ La Chapelle-d'Armentières (59930)
- ₩ Né le 23/07/1990
- Permis B
- A Véhicule personnel
- Travailleur handicapé
  ROTH

## Langues

# Anglais

Niveau B1

## Centres d'intérêt

#### Musique

Joue de la basse depuis plus de 10 ans

## Stream Twitch

Diffuse en live jeux vidéos, musique et événements Gestion d'un Discord communautaire

## **Rodrigue Botte**

# Développeur web et web mobile

Après 10 ans dans le monde de l'industrie de la couleur textile, j'entreprends une reconversion dans le monde du numérique. J'ai intégré une formation de Développeur web et web mobile au sein de l'AFCI. Je suis donc à la recherche d'un stage pour ma formation dans ce domaine.

#### Hard skills

#### Compétences informatiques

- Bases HTLM, CSS, Javascript, PHP
- Git
- Méthode Agile, méthode Scrum
- Outils numérique: Adobe, Trella, Figma

## Diplômes et Formations

## La Nurserie Numérique

Depuis novembre 2023 Euratechnologies Lille

Formation aux métiers de l'informatique avec différents ateliers:

- Designer Web
- Utilisation du code HTML, CSS et JavaScript
- Initiation à la data et cybersécurité
- Création d'un site web en fil rouge durant la formation

## Dut Chimie

De 2010 à 2013 IUT A Lille

Option Orientation Locale (Textile, Couleur, Pigments...)

#### Bac S

De 2006 à 2009 Lycée du Hainaut Valenciennes Option Sciences de l'ingénieur et Option Maths

## **Expériences professionnelles**

### Coloriste

De décembre 2015 à septembre 2023 Ideal Fibres & Fabrics Comines

- Contrôle avant, pendant et après production de la couleur par rapport à la couleur de référence
- Effectuer les corrections de couleurs à l'aide d'un spectrocolorimètre ou a l'œil nu
- Aider au développement de nouvelles couleurs

#### Technicien de laboratoire

De juin 2014 à novembre 2015 Teinturerie de la Justice Roubaix

- Test de couleur sur des petits échantillons
- Test de couleur sur des bobines de différents types de fibres

## Compétences

Travailler en toute autonomie mais aussi en équipe afin d'être efficace en toute circonstance

Travailler de façon organisée afin de maximiser son efficacité